臺灣高等法院臺南分院民事裁定  100年度聲字第117號
異  議  人  侯尚余
            卓承廣
上列異議人因與相對人吳黃瓊英等間停止執行事件，對於中華民
國100年9月23日本院100年度抗字第152號裁定聲明異議，本院裁
定如下：
    主  文
異議駁回。
異議費用由異議人負擔。
    理  由
一、按提起抗告應於裁定送達後10日之不變期間內為之。又提起
    抗告如逾抗告期間者，法院應以裁定駁回之，民事訴訟法第
    487條第1項及第495條之1第1項準用第444條第1項定有明文
    。次按抗告法院之裁定，以抗告不合法而駁回者，不得再為
    抗告。但得向原法院提出異議。前項異議，準用第484條第2
    項及第3項之規定，同法第486條第2項、第3項定有明文。申
    言之，此項異議準用對於法院同種裁定抗告之規定。
二、經查，本件異議人因與相對人吳黃瓊英等間停止執行事件，
    對於民國（下同）100年7月19日臺灣嘉義地方法院100年度
    聲字第176號裁定提起抗告，而上開條文所稱之10日抗告期
    間，係屬法定不變期間，然本件異議人於100年7月21日收受
    地方法院裁定，有卷附送達證書可稽，抗告期間自送達裁定
    翌日起，算至100年7月31日已屆滿，乃抗告人竟遲至同年8
    月9日始行提起抗告，顯已逾抗告期間，而違上揭規定，本
    院100年9月23日100年度抗字第152號裁定以其抗告逾抗告期
    間為不合法，依民事訴訟法第487條、及第495條之1準用同
    法第444條第1項前段規定，駁回異議人之抗告，於法並無不
    合。雖異議人主張稱其等非對於嘉義地方法院100年度聲字
    第176號裁定之主文及理由提起抗告，係對於原審訴訟執行
    程序有誤提起抗告，故其對於法院訴訟程序規定之違背提起
    抗告，不應準用對於裁定提起抗告之規定，且其另有具狀補
    提抗告理由云云，然異議人100年8月9日之抗告狀聲明三即
    請求「廢棄原審中華民國100年7月19日所為100年度聲字第1
    76號供擔保裁定，發回台灣嘉義地方法院」，足見異議人主
    張其非對於台灣嘉義地方法院100年度聲字第176號裁定之主
    文及理由提起抗告云云，顯無可取。異議人為本件異議，並
    無理由，應予駁回。
三、據上論結，本件異議為無理由，依民事訴訟法第486條第3項
    、第484條第3項、第495條之1第1項、第449條第1項、第95
    條、第78條，裁定如主文。
中    華    民    國  100    年    11    月    29    日
                  民事第三庭    審判長法  官   黃崑宗
                                      法  官   羅心芳
                                      法  官   李素靖
上為正本係照原本作成。
不得聲明不服。
中    華    民    國   100    年    11    月    30    日
                                      書記官   李良倩